臺灣新北地方法院三重簡易庭小額民事判決
110年度重小字第3227號
原      告  格上汽車租賃股份有限公司

法定代理人  陳俊    
訴訟代理人  虞柏麒  
            何進源  
被      告  李銘森  


上列當事人間給付租金等事件，本院於民國110年12月23日言詞
辯論終結，判決如下：
    主      文
一、被告應給付原告新臺幣（下同）45,480元，及自民國110年1
    2月1日起至清償日止，按年息5％計算之利息。
二、原告其餘之訴駁回。
三、訴訟費用1,000 元由被告負擔530元，餘由原告負擔。
四、本判決原告勝訴部分得假執行。
    事實及理由
一、本件被告未於言詞辯論期日到場，核無民事訴訟法第386 條
    所列各款情形，爰依原告之聲請，由其一造辯論而為判決。
二、原告主張：
　　被告於民國110年4月17日，經由Smart2go APP，向原告租用
    車牌號碼000-0000號納智捷牌S3型小客車1 輛（下稱系爭車
    輛）：
　㈠租金：依據Smart2go APP公告費率表，系爭車輛日租金額為1
    ,680元、時租金額為168元，被告租用系爭車輛，租賃期間
    自110年4月17日4時22分至110年4月21日15時00分；總使用
    時間為106小時38分（含使用時間47小時48分、延長用車時
    間24小時、逾時時間34小時50分），產生之使用租金為10,9
    20元，折抵1,596元後，被告應給付原告租金共9,324元。（
    計算式：10,920元－1,596元＝9,324元）。
　㈡里程費用：次依汽車出租單約定，里程費以每公里3元計算，
    被告租用系爭車輛期間所使用之里程數為651公里，被告應
    給付原告里程費用共計1,953元。（計算式：651公里×3 元＝
    1,953元）。
　㈢國道通行費：被告駕駛系爭車輛行經高速公路，並產生國道
    通行費，共計16元。
　㈣維修費用：於原告取回系爭車輛後發現系爭車輛有所損傷，
    經檢修需維修費用66,866元。（計算式：鈑金費用8,100元＋
    烤漆費用9,900元＋零件費用48,866元＝66,866元）。
　㈤營業損失：又系爭車輛自110年4月22日進廠維修起至110年4
    月30日修繕完成止，共九日，計損失10,584元之營業損失。
    （計算式：1,680元×9天×70％＝10,584元）。
　㈥經扣除被告於租車時已預付及匯入之金額共3,360元後，爰依
    兩造間之租賃契約之法律關係，提起本件訴訟，並聲明：被
    告應給付原告85,833元，及自起訴狀繕本送達之翌日起至清
    償日止，按年息5％計算之利息。
三、原告主張之上開事實，業經提出與其主張相符之汽車出租單
    、Smart2go通用型租賃契約、系爭車輛照片、國道通行費（
    etag）明細、維修估價單、統一發票、臺北北安郵局150號
    存證信函等件為證，經核無訛，且被告經合法通知又未提出
    任何書狀或於言詞辯論期日到場爭執，依法視同自認，自堪
    信為真實。依前揭系爭租約相關約定，原告即得請求被告給
    付積欠之租金、里程費用、國道通行費、、車輛損壞維修費
    用、營業損失費用等無誤。茲就原告各項請求，分述如下：
　㈠租金、里程費用、國道通行費部分，原告請求租金共9,324元
    、里程費用1,953元、國道通行費16元，業據原告提出汽車
    出租單為據，原告稱被告積欠租金等費用共11,293元，應屬
    有據。
　㈡系爭車輛維修費用：
　　惟按原告請求之車輛回復費用，性質係請求承租人賠償物因
    毀損所減少之價值。而所謂請求賠償物被毀損所減少之價額
    ，得以修復費用為估定標準，但以必要者為限，例如修理材
    料以新品換舊品，應予折舊（最高法院77年度第9 次民事庭
    會議決議）。經查，原告主張之車輛修復費用中，包括鈑金
    費用8,100元、烤漆費用9,900元、零件費用48,866元，其中
    零件部分48,866元部分，既以新零件更換被毀損之舊零件，
    依前揭說明，自應扣除折舊。而依行政院所頒固定資產耐用
    年數表及固定資產折舊率之規定，租賃用小客車之耐用年數
    為5年，依定率遞減法每年折舊1000分之369，另依營利事業
    所得稅查核準則第95條第6項規定「 固定資產提列折舊採用
    定率遞減法者，以1 年為計算單位，其使用期間未滿1 年者
    ，按實際使用之月數相當於全年之比例計算之，不滿1月者
    ，以1月計」，系爭車輛自出廠日105年8月，有系爭車輛之
    行車執照在卷可稽，至取回時業已使用4年又9月，則零件扣
    除折舊後之修復費用估定為5,603元（詳如附表之計算式）
    ，加計無需折舊之鈑金費用8,100元、烤漆費用9,900元，原
    告得向被告請求之車輛修復費用應為23,553元（計算式：5,
    603元＋鈑金費用8,100元＋烤漆費用9,900元＝23,603元），此
    部分請求，乃屬有據，逾此部分之請求，即屬無據。
　㈢營業損失：
　　依系爭契約第15條約定「因可歸責於乙方（即被告）之事由
    致本車輛失竊或毀損但可修復者（須未達全損標準），於事
    故維修及失竊協尋期間內，乙方應照常繳付租金…在十日以
    內者，並應償付該期間租金定價百分之七十之租金。」本件
    原告主張系爭車輛送廠維修9日，業據提出維修估價單在卷
    （本院卷第31頁），則原告請求依系爭契約第15條約定，計
    算營業損失共10,584元（計算式：1,680元×9天×70％＝10,584
    元），為有理由，應予准許。
四、從而，原告本於兩造間之租賃契約之法律關係，請求被告給
    付45,480元（租金9,324元、里程費用1,953元、國道通行費
    16元、維修費23,603元、營業損失10,584元），及自起訴狀
    繕本送達之翌日起即110年12月1日起至清償日止，依民法第
    203 條規定按年息5％計算之利息，自係於法有據，為有理由
    ，應予准許，逾此範圍則屬無據，應予駁回。
五、本件原告勝訴部分，係就民事訴訟法第436 條之8 適用小額
    訴訟程序所為被告敗訴之判決，依同法第436 條之20規定，
    應依職權宣告假執行。
六、訴訟費用負擔之依據：依民事訴訟法第79條、第436 條之19
    條第1 項規定，確定訴訟費用如主文第3 項所示。
中    華    民    國   111    年    1     月    6     日
　　　　　　　　　三重簡易庭　法  官  王凱俐
以上為正本係照原本作成。
對於本件判決如有不服，應於收受送達後20日內向本院提出上訴
書狀，上訴於本院合議庭，並按他造當事人之人數附具繕本。當
事人之上訴，非以判決違背法令為理由不得為之，上訴狀應記載
上訴理由，表明下列各款事項：
（一）原判決所違背之法令及其具體內容。
（二）依訴訟資料可認為原判決有違背法令之具體事實。
如未於上訴後20日內補提合法上訴理由書，法院得逕以裁定駁回
上訴。
中    華    民    國   111    年    1     月    6     日
                    　　  　　書記官  林穎慧



附表
-----
折舊時間           金額
第1年折舊值        48,866×0.369=18,032
第1年折舊後價值    48,866-18,032=30,834
第2年折舊值        30,834×0.369=11,378
第2年折舊後價值    30,834-11,378=19,456
第3年折舊值        19,456×0.369=7,179
第3年折舊後價值    19,456-7,179=12,277
第4年折舊值        12,277×0.369=4,530
第4年折舊後價值    12,277-4,530=7,747
第5年折舊值        7,747×0.369×(9/12)=2,144
第5年折舊後價值    7,747-2,144=5,603